臺灣臺中地方法院民事裁定
111年度事聲字第86號
異  議  人  吳有明  
相  對  人  吳有忠  


上列當事人間聲明異議事件，異議人對於民國111年10月19日本
院司法事務官所為111年度司聲字第1751號裁定提起異議，本院
裁定如下：
    主    文
異議駁回。
    理    由
一、本件異議意旨略以：異議人收悉本院111年度司聲字第1751
    號裁定認定本院105年度重訴字第371號判決之裁判費為新臺
    幣（下同）26萬8256元，究如何計算不明？是否錯誤繳納或
    溢繳亦未見說明，爰依法聲明異議等語。
二、按法院未於訴訟費用之裁判確定其費用額者，第一審受訴法
    院於該裁判有執行力後，應依聲請並得依職權以裁定確定之
    ；依此裁定所確定之訴訟費用額，應於裁定送達之翌日起，
    加給按法定利率計算之利息，民事訴訟法第91條第1項、第3
    項分別定有明文。又所謂「以裁定確定之」，係指法院已為
    訴訟費用之裁判，僅未確定其費用額而言，即訴訟費用之裁
    判中未確定其費用額之情形。是確定訴訟費用之裁定，僅在
    確定敗訴之當事人應負擔之訴訟費用數額，並非就權利存在
    與否為確定，其償還義務如何，應從命負擔訴訟費用之裁判
    定之。因此，當事人在該程序中，自僅得就各個費用項目是
    否為法律上之訴訟費用、數額之計算有無錯誤加以爭執；至
    於其訴訟費用由何人負擔？或其負擔之比例如何？均從命負
    擔訴訟費用之裁判。縱命負擔訴訟費用之裁判有不當，乃為
    該裁判本身之上訴或抗告問題，在確定訴訟費用額裁定程序
    中不得再予審究，不容於確定訴訟費用額之程序中，更為不
    同之酌定（最高法院95年度台抗字第266號裁定意旨參照）
    。
三、經查，異議人與相對人間請求塗銷所有權移轉登記事件，經
    本院於106年10月19日以105年度重訴字第371號判決異議人
    敗訴，訴訟費用由敗訴之異議人負擔。異議人提起上訴，經
    本院於106年12月1日裁定命異議人繳納第二審裁判費402,38
    4元，未據異議人依限補繳，經本院於106年12月27日以105
    年度重訴字第371號裁定駁回上訴而確定在案，經本院調閱
    上開卷宗核閱無訛。
四、按因財產權而起訴，其訴訟標的之金額或價額在10萬元以下
    部分，徵收1,000元；逾10萬元至100萬元部分，每萬元徵收
    100元；逾100萬元至1000元部分，每萬元徵收90元；逾1000
    萬元至1億元部分，每萬元徵收80元；逾1億元至10億元部分
    ，每萬元徵收70元；逾10億元部分，每萬元徵收60元；其畸
    零之數不滿萬元者，以萬元計算，民事訴訟法第77條之13定
    有明文。經查：相對人起訴請求塗銷所有權移轉登記事件，
    繳納第一審裁判費為26萬8256元，經第一審判決後，異議人
    提起上訴，經本院於106年12月1日以第一審裁定核定訴訟標
    的價額為2911萬7181元（計算式：土地2693萬1081元+房屋2
    18萬6100元＝2911萬7181元），命異議人繳納第二審裁判費
    為40萬2384元等情，有繳費收據、上開裁定在卷可查。又上
    開第一審裁定已於於106年12月5日送達予指定送達代收地址
    ，有送達證書在卷可稽，異議人未對之提起抗告，是上開裁
    定就關於核定訴訟標的價額部分業已確定，異議人即不得就
    確定裁定關於核定訴訟標的價額部分，於本件確定訴訟費用
    額事件再為爭執。是本院司法事務官依職權調閱上開卷宗審
    查後，按上開事件所請求之不動產價值計算訴訟標的價額及
    相對人繳納裁判費收據，確定第一審訴訟費用為268,256元
    ，並加給自裁定送達翌日起至清償日止，按法定利率即週年
    利率5%計算之利息，合於上開規定，自無違誤之處。從而，
    原裁定本於上開規定及裁判意旨，以裁定確定訴訟費用額，
    核無違誤。異議人聲明異議，為無理由，應予駁回。
五、依民事訴訟法第240條之4第3項後段，裁定如主文。
中　　華　　民　　國　　111 　年　　11　　月　　11　　日
                  民事第五庭    法  官  林秀菊
正本係照原本作成。
如不服本裁定應於送達後10日內向本院提出抗告狀，並繳納抗告
費新臺幣1,000元。
中　　華　　民　　國　　111 　年　　11　　月　　11　　日
                                書記官  黃鴻鑑